臺灣彰化地方法院民事裁定　100年度重訴字第55號
上　訴　人
即　原　告　紀王妙
上列上訴人與被上訴人金豐機器工業股份有限公司間返還土地等
事件，上訴人對於中華民國100年8月31日本院第一審判決，因經
本院判決全部敗訴在案，不服而提起第二審上訴到院，本院裁定
如下：
    主      文
上訴人應於收受本裁定後五日內補繳第一審裁判費貳拾柒萬玖仟
玖佰貳拾捌元、第二審裁判費新臺幣玖拾參萬柒仟玖佰零捌元，
合計新臺幣壹佰貳拾壹萬柒仟捌佰參拾陸元，如逾期未補繳，即
駁回上訴人之上訴。
    理      由
一、本件上訴人第一審訴之聲明：(一)依民法第767條所有物返還
    請求權、民法第455條租賃物返還請求權，請求被上訴人應
    將坐落彰化市○○段1033地號土地（下稱系爭土地）上之地
    上物拆除，並將土地返還予上訴人及其他全體共有人；(二)依
    民法第184條、第179條之規定，請求被上訴人應自民國100
    年1月1日起，至遷讓交還上開土地之日止，按月給付上訴人
    新臺幣（下同）298,865元。按「以一訴主張數項標的者，
    其價額合併計算之。但所主張之數項標的互相競合或應為選
    擇者，其訴訟標的價額，應依其中價額最高者定之。以一訴
    附帶請求其孳息、損害賠償、違約金或費用者，不併算其價
    額。」，民事訴訟法第77條之2第1、2項定有明文。是上訴
    人請求返還土地之同時附帶請求相當於租金之不當得利部分
    ，依上開法條規定，不併算其價額。又上訴人於100年4月15
    日具狀向本院表示被上訴人所應返還之系爭土地面積為6,06
    0平方公尺，故本件訴訟標的價額核定應為69,690,000元（
    計算式：6,060平方公尺×11,500元＝69,690,000元）。
二、經查，本院100年5月3日裁定誤予核定本件訴訟標的價額為3
    7,872,759元，並據之命上訴人補繳第一審裁判費345,344元
    容有違誤。(一)依上開訴訟標的價額69,690,000元，上訴人應
     繳納第一審裁判費為625,272元，上訴人僅繳納第一審裁判
    費345,344元，應補繳第一審裁判費279,928元。(二)依上訴人
    之上訴聲明，上訴利益為69,690,000元，應徵第二審上訴費
    用93 7,908元。茲依民事訴訟法第442條第2項規定，限上訴
    人於收受本裁定後5日內如數向本院繳納上開應繳納之第一
    、二審裁判費用，合計1,217,836元，逾期即駁回其上訴，
    特此裁定。
中    華    民    國    100    年    9    月    29    日
                  民事第一庭    法  官    黃楹榆
以上正本係照原本作成。
如不服本裁定關於核定訴訟標的價額部分，應於送達後10日內向
本院提出抗告狀，並繳納抗告費新臺幣1,000元；關於命補繳裁
判費部分，不得抗告。
中    華    民    國    100    年    9    月    29    日
                                書記官    彭月美